【裁判字號】    98,抗,90
【裁判日期】    980430
【裁判案由】    假扣押
【裁判全文】
臺灣高等法院臺南分院民事裁定  98年度抗字第90號
抗  告  人
即  債務人  戊○○
            丙○○
相  對  人
即  債權人  乙○○78.09.
法定代理人  甲○○
            丁○○
上列抗告人與相對人間因假扣押事件，對於民國98年2月24日臺
灣臺南地方法院裁定（98年度裁全字第408號），提起抗告，本
院裁定如下：
    主  文
抗告駁回。
抗告訴訟費用新台幣壹仟元由抗告人負擔。
    理  由
一、抗告意旨略以：本件假扣押之聲請，雖經相對人就其請求之
    原因予以釋明，然對假扣押之原因，亦即日後有不能強制執
    行或甚難執行之虞，或應在外國為強制執行之情形，則未見
    釋明，自應駁回相對人假扣押之聲請。為此提起抗告，求為
    廢棄改判云云。
二、按債權人就金錢請求或得易為金錢請求之請求，有日後不能
    強制執行或甚難執行之虞，欲保全強制執行者，得聲請假扣
    押，民事訴訟法第522條第1項、第523條第1項定有明文。所
    謂「假扣押之原因」係指日後有不能強制執行或甚難執行之
    虞，如債務人陷於財務困境、浪費財產，增加負擔，或就其
    財產為不利益之處分以脫產，或將移往遠地、逃匿無蹤、隱
    匿財產等是。又請求及假扣押之原因，應釋明之；前項釋明
    如有不足，而債權人陳明願供擔保或法院認為適當者，法院
    得定相當之擔保，命供擔保後為假扣押，民事訴訟法第526
    條第1、2項亦定有明文。另「證明」與「釋明」在構成法院
    之心證上程度未盡相同，所謂證明者，係指當事人提出之證
    據方法，足使法院產生堅強之心證，可以完全確信其主張為
    真實而言，與釋明云者，為當事人提出之證據未能使法院達
    於確信之程度，僅在使法院得薄弱之心證，信其事實上之主
    張大概為如此者有間，二者非性質上之區別，乃分量上之不
    同。
三、本件相對人主張債務人即抗告人戊○○（77年3月5日出生）
    於97年1月5日7時50分騎乘機車自後追撞相對人乙○○所騎
    乘之機車，造成乙○○頭部外傷併雙側顱內出血及水腦併左
    側輕癱等傷害，其對於抗告人有侵權行為損害賠償之債權，
    ，就其所主張之請求及請求之原因，已提出臺南縣警察局永
    康分局道路交通事故當事人登聯單、道路交通事故現場圖、
    診斷證明書、臺灣臺南地方法院檢察署檢察官起訴書、土地
    建物登記簿謄本以為釋明，抗告意旨謂相對人並未對假扣押
    之原因予以釋明，應無可採。相對人聲請對抗告人之財產於
    債權範圍內予以假扣押，已提出釋明，況相對人既陳明願供
    擔保，以補釋明，原法院已定相當之擔保，命供擔保後為假
    扣押，於法尚無不合。抗告意旨指摘原裁定不當，求為廢棄
    ，為無理由。
四、據上論結，本件抗告為無理由，依民事訴訟法第495條之1第
    1項，第449條第1項、第95條、第78條，裁定如主文。
中    華    民    國     98    年    4    月    30    日
                  民事第二庭    審判長法  官  丁振昌
                                      法  官  吳上康
                                      法  官  李素靖
上為正本係照原本作成。
不得抗告。
中    華    民    國    98    年    4     月    30    日
                                      書記官  林鈴香


司法院資訊處製作；財團法人民間司法改革基金會備份。
